【裁判字號】    92,上易,440
【裁判日期】    920128
【裁判案由】    （家暴）傷害
【裁判全文】
臺灣高等法院臺中分院刑事判決                    九十二年度上易字第四四○號
    上  訴  人
    即  被  告  乙○○
右上訴人因違反家庭暴力防治法之傷害案件，不服臺灣臺中地方法院九十一年度易字
第三○七九號中華民國九十二年一月二十八日第一審判決（起訴案號：臺灣臺中地方
法院檢察署九十一年度偵字第二○六六六號），提起上訴，本院判決如左：
    主      文
上訴駁回。
    事實及理由
一、本案經本院審理結果，認第一審判決認事用法及量刑均無不當，應予維持，並引
    第一審判決書記載之事實、證據及理由。（如附件）
二、上訴人即被告乙○○上訴意旨略以：伊沒有用塑膠（水）管打伊太太，伊是用手
    去拉他（指告訴人甲○○）而導致他受傷，如果伊有用塑膠（水）管打他的話，
    他應該有比較嚴重的傷勢，但是伊當時有喝酒，已不記得了，伊事後想應該是用
    手打的，伊已痛改前非，伊目前沒有工作可以繳納罰金，希望從輕量刑並給予緩
    刑云云。惟查被告確有傷害告訴人甲○○犯行，據被告於本院審理時坦白供認，
    至被告雖仍執前詞否認有以塑膠水管出手毆打告訴人，然被告確有持塑膠水管毆
    打告訴人受傷一節，據告訴人迭於警訊、原審及本院審理時均指訴明確，核與當
    時現場目擊之證人胡麗雲於警訊、原審證述情節相符，復有財團法人仁愛綜合醫
    院診斷證明書一份在卷可按，至被告所辯理由已於原審判決詳予駁斥，其在本院
    並未提出其他有利之證據及辯解，被告空言否認持塑膠水管毆打告訴人等語，顯
    不足採信。本件被告犯罪事證已臻明確，原審因之認定被告係告訴人之配偶，為
    家庭暴力防治法第三條第一款所稱之家庭成員，涉犯刑法第二百七十七條第一項
    之傷害罪，認事用法並無違誤；至被告認本件量刑過重、希望給予緩刑云云，惟
    查被告與告訴人係夫妻關係，竟僅因細故即藉助酒力毆傷告訴人，對於告訴人造
    成身體傷害及心理不安感暨恐懼感甚深，殊屬可議，原審因之考量上揭情狀暨審
    酌被告身為人夫，不思疼愛妻子，竟因細故即藉助酒力，執持塑膠水管出手毆打
    告訴人成傷，破壞家庭和諧，枉為家庭之成員，再者，被告身強體壯，而告訴人
    僅係一柔弱婦女，氣力不敵被告，被告猶仍出手傷害，其行可議，又被告於犯罪
後，猶否認犯行，飾詞狡辯，未見悔意，惟告訴人之傷勢並非嚴重等一切情狀，
    量處有期徒刑三月，並諭知易科罰金之折算標準，量刑亦甚為妥適。再查被告於
    本件案發後，糾纏告訴人且迄未賠償告訴人損失，據告訴人供明在卷，難認其確
    有悔悟改過之意，亦不宜宣告緩刑，從而被告上訴為無理由，應予駁回。至被告
    用以毆打告訴人之塑膠水管，並非違禁物，且未經扣案，亦非被告所有專供犯罪
    所用之物，據被告供明在卷，爰不予沒收之宣告，附此敘明。
三、據上論斷，應依刑事訴訟法第三百七十三條、第三百六十八條，判決如主文。
本案經檢察官丙○○到庭執行職務。
中      華      民      國      九十二     年     五      月    十三    日
                                臺灣高等法院臺中分院刑事第六庭
                                      審判長法  官  李  文  雄
                                            法  官  邱  顯  祥
                                            法  官  陳  秀  
右正本證明與原本無異。
不得上訴。
                                            書記官  黃  禎  祥
中      華      民      國      九十二     年    五      月    十三    日
                                                                        Ｒ
臺灣臺中地方法院刑事判決                        九十一年度易字第三○七九號
    公  訴  人  臺灣臺中地方法院檢察署檢察官
    被      告  乙○○  男  五十歲（民國○○○年○月○○日生）
                        住臺中縣霧峰鄉○○路一一六巷四九號
                        身分證統一編號：Ｚ000000000號
右列被告因違反家庭暴力防治法之傷害案件，經檢察官提起公訴（九十一年度偵字第
二○六六六號），本院判決如左：
    主  文
乙○○傷害人之身體，處有期徒刑月，如易科罰金，以佰元折算壹日。
    事  實
一、乙○○係甲○○之配偶，二人具有家庭暴力防治法第三條第一款所規定之家庭成
    員關係。乙○○於民國九十一年九月十六日十三時許，在臺中縣大里市○○路六
    十號前，見甲○○欲與友人胡麗雲出門遊玩，乃欲加阻攔而不遂，竟心生不滿，
    基於傷害他人身體之犯意，藉助酒力，隨手執持不知何人所有之塑膠水管出手毆
    打甲○○，以阻攔甲○○出門，致使甲○○因而受有頭部挫傷、臀部挫傷之傷害
    。
二、案經告訴人甲○○訴由臺中縣警察局霧峰分局報告臺灣臺中地方法院檢察署檢察
    官偵查起訴。
    理  由
一、訊據被告乙○○矢口否認有何傷害之犯行，辯稱：當天伊有喝酒，見告訴人甲○
    ○欲與友人胡麗雲出門遊玩，伊不願告訴人甲○○與友人胡麗雲在一起，才會要
    求告訴人甲○○不要出門，因告訴人甲○○不從，伊乃與告訴人甲○○發生拉扯
    ，拉扯間，告訴人甲○○不小心跌落附近田裡，可能因此受傷，伊並未出手毆打
    告訴人甲○○云云。經查：告訴人於本院審理中到庭指稱：「九十一年九月十六
    日下午一時，我與證人胡麗雲正要一起去游泳，剛走到臺中縣大里市○○路六十
    號前，被告乙○○突然從後方跑出來，持硬式塑膠水管打我身體亂打，後來我去
    驗傷，才知道我頭部、臀部都有受傷，當時他突然跑出來打我，我沒有注意到他
    有沒有喝酒，案發當時我是被追打才逃到菜園裡，可是被告乙○○還一直追到菜
    園打我，是朋友來勸架才被制止。」等語，核與證人胡麗雲於本院審理中證稱：
    「九十一年九月十六日下午一時，我與告訴人甲○○正要一起去游泳，我聽到告
    訴人甲○○在喊救命，後來我有看到被告乙○○在菜園裡拿硬式水管打告訴人甲
    ○○，後來告訴人甲○○至仁化派出所報警後，當時告訴人甲○○之衣服還遭被
    告乙○○撕破。」等語相符，被告傷害告訴人之行為，業經告訴人指訴綦詳，復
    經證人胡麗雲證述屬實，並有財團法人仁愛綜合醫院診斷證明書一份在卷可稽，
    而被告空言否認執持塑膠水管出手毆打告訴人，自難採信其辯詞，則被告傷害告
    訴人之犯行，應堪認定。本件事證已臻明確，被告犯行，洵堪認定。
二、被告係告訴人之配偶，為家庭暴力防治法第三條第一款所稱之家庭成員。被告基
    於傷害人身體之犯意，執持不知何人所有之塑膠水管，出手毆打告訴人，致使告
    訴人因而受有頭部挫傷、臀部挫傷之傷害，核其所為，係犯刑法第二百七十七條
    第一項之傷害罪。爰審酌被告身為人夫，不思疼愛妻子，竟因細故即藉助酒力，
    執持塑膠水管出手毆打告訴人成傷，破壞家庭和諧，枉為家庭之成員，再者，被
    告身強體壯，而告訴人僅係一柔弱婦女，氣力不敵被告，被告猶仍出手傷害，其
    行可議，又被告於犯罪後，猶否認犯行，飾詞狡辯，未見悔意，惟告訴人之傷勢
    並非嚴重等一切情狀，量處如主文所示之刑，並諭知易科罰金之折算標準。
三、至於被告用以毆打告訴人之塑膠水管，未經扣案，亦非被告所有之物，業經被告
    供述屬實，核與告訴人指述相符，自無從併予諭知沒收，附此敘明。
據上論斷，應依刑事訴訟法第二百九十九條第一項前段，刑法第二百七十七條第一項
、第四十一條第一項前段，罰金罰鍰提高標準條例第一條前段、第二條，判決如主文
。
中      華      民      國      九十二      年    一    月    二十八    日
                                臺灣臺中地方法院刑事第六庭
                                        法  官  巫淑芳
右正本證明與原本無異。
如不服本判決，應於送達後十日內向本院提出上訴狀 （須附繕本） ，上訴於臺灣高
法院臺中分院。
                                        書記官
中      華      民      國      九十二      年    一    月    二十八    日
附錄論罪科刑法條：
刑法第二百七十七條第一項：
傷害人之身體或健康者，處三年以下有期徒刑、拘役或一千元以下罰金。


司法院資訊處製作；財團法人民間司法改革基金會備份。
